臺灣板橋地方法院民事裁定　　　　　　　 100年度抗字第81號
抗　告　人　洪茂森
相　對　人　復信理財顧問有限公司
法定代理人　李淑惠
上列當事人間本票裁定事件，抗告人對於本院司法事務官中華民
國100年4月25日100年度司票字第1514號裁定提起抗告，本院裁定
如下：
    主  文
抗告駁回。
抗告程序費用新臺幣壹仟元由抗告人負擔。
    理  由
一、按聲請人或權利受侵害者，對於司法事務官就受移轉事件所
    為之處分，得依各該事件適用原由法院所為之救濟程序，聲
    明不服。前項救濟程序應為裁定者，由地方法院行之。對於
    前項裁定，得依第45條規定向直接上級法院提起再抗告，非
    訟事件法第55條定有明文。本件抗告人就本院司法事務官旨
    揭受移轉所為之非訟事件法第194條本票裁定強制執行事件
    處分，聲明不服提起抗告，本院依該事件應行簡速性質，揆
    之前開規定，其抗告之救濟程序自得由地方法院即本院獨任
    行之（非訟事件法第55條修正立法意旨參照），先予敘明。
二、抗告意旨略以：抗告人因積欠中國信託、花旗等6家銀行債
    務共逾百萬，於民國99年9月間接受債務協商，上網尋求諮
    詢而與相對人聯繫，相對人對抗告人保證將為抗告人爭取最
    優惠償債條件，抗告人誤信而於同年10月22日與相對人簽署
    相關委託文件，全權委託相對人處理抗告人債務。嗣相對人
    屢以不實資訊哄騙抗告人儘速接受銀行團之協商條件，並謂
    相關條件不利抗告人，拖延有損協商誠信云云，迫使抗告人
    接受5%利率、每月支付新臺幣（下同）8,500元，為期15年
    之償債計畫；並於抗告人開始償付第1期款項後向抗告人追
    索每月5,000元，為期22期之仲介服務費，抗告人因該筆費
    用為事後提出，超出抗告人預算而懇求相對人減低償付額度
    ，相對人峻拒抗告人所請。嗣抗告人自99年12月開始因收入
    銳減無力依約定條件支付，而相對人竟要求抗告人減低銀行
    償還金額而以相對人為優先償付對象，抗告人受迫於相對人
    催討騷擾，雖已停止支付銀行償還款，仍陸續支付相對人5
    期款項共23,000元，至100年4月抗告人無力支付為止。相對
    人以專業知識為抗告人爭取之還款條件，與抗告人嗣後自行
    與銀行協商之條件（利率2%、每月支付8,300元，期限145期
    ），兩者相差達326,500元，相對人顯未善盡受託之義務；
    且相對人要求抗告人停止或減低銀行清償額度而以相對人為
    優先償付對象，已違反專業倫理，置抗告人權益不顧，且該
    服務費用之約定亦因違反善良風俗而無效，為此爰提起抗告
    等語。
三、按執票人向本票發票人行使追索權時，得聲請法院裁定後強
    制執行，票據法第123條定有明文。次按本票執票人，依上
    開規定，聲請法院裁定許可對發票人強制執行，係屬非訟事
    件，此項聲請之裁定，及抗告法院之裁定，僅依非訟事件程
    序，以審查強制執行許可與否，並無確定實體上法律關係存
    否之效力，如發票人就票據債務之存否或數額有爭執時，應
    由發票人提起確認之訴，以資解決（最高法院57年度台抗字
    第76號、56年度台抗字第714號判例意旨參照）。
四、經查，本件相對人執有抗告人於99年10月22日簽發免除作成
    拒絕證書之本票1紙，內載金額新台幣110,000元，到期日99
    年11月2日，詎於到期日後經提示後尚有如原裁定主文第1項
    所示之本金及利息未獲清償之事實，有卷附本票可稽，相對
    人據以聲請准予裁定強制執行，於法並無不合。又抗告人雖
    抗辯其與相對人間服務費之約定因違反善良風俗而無效等語
    ，惟本票執票人依票據法第123條規定，向本票發票人行使
    追索權，聲請法院裁定強制執行，其性質與非訟事件無殊，
    對於此項聲請所為裁定，僅依非訟事件程序，就本票形式上
    之要件是否具備予以審查為已足。抗告人上開相對人票據債
    權不存在之抗辯，係屬實體上之爭執，揆諸首開說明，應由
    抗告人另行提起訴訟以資解決，自非本件非訟程序所得加以
    審究。是抗告人據以指摘原裁定不當，聲明廢棄，為無理由
    ，應予駁回。
五、據上論結，本件抗告為無理由，應依非訟事件法第55條第2
    項、第46條、第21條第2項、第24條第1項，民事訴訟法第
    495 條之1第1項、第449條第1項、第95條、第78條，裁定如
    主文。
中    華    民    國   100    年    6     月  24    日
                 民事第二庭      法  官  朱耀平
以上正本係照原本作成。
如不服本裁定，僅得於收受本裁定正本送達後10日內，以適用法
規顯有錯誤為理由，向本院提出再抗告狀（須附繕本1 份及繳納
再抗告裁判費新臺幣1,000 元）。
中    華    民    國   100    年    6     月    24  日
                                 書記官  林珊慧